臺灣高雄地方法院刑事判決　　　　　　　　　　　　九十一年度易字第二二八一號
　　公　訴　人　臺灣高雄地方法院檢察署檢察官
　　被　　　告　丙○○
右列被告因竊盜案件，經檢察官聲請簡易判決處刑（九十一年度偵字第一二二三二號
），及移送併辦（九十一年度偵緝字第六七○號及偵字第一三○八九號），經本院高
雄簡易庭認不宜依簡易判決處刑，簽准改依通常程序審判，本院判決如左：
    主  文
丙○○連續竊盜，累犯，處有期徒刑拾月。扣案之鑰匙壹串（共拾支）及鑰匙貳支，
均沒收。
    事  實
一、丙○○前曾於民國九十年間，因竊盜案件，經台灣高雄地方法院判處有期徒刑三
    月，如易科罰金以三百元折算一日確定，於九十年十月九日執行完畢，仍不知悔
    改。丙○○意圖為自己不法之所有，基於竊盜之概括犯意，先於九十一年三月十
    一日上午七時許，在高雄市○○區○○路二十八號前，以不詳之方式，竊取甲○○所有車牌號碼ＺＢＩ─七九八號輕機車乙輛，得手後留供已用；復於九十一年
    三月十六日凌晨二時三十分許，丙○○騎乘上開竊得之機車，行經高雄市○○區
    ○○街一三一號前，見戊○○所有車牌號碼ＹＴ─○四六號營業小客車乙輛停放
    在該處，即承上竊盜之概括犯意，並基於毀損之犯意，持自備鑰匙乙串（共十支
    ），破壞前開營業小客車左前車門鎖，致令不堪使用，足生損害於戊○○，而進
    入該營業小客車內，欲竊取車內物品，並將上開竊得之機車置放在高雄市○○區
    ○○街一五三號前，適為警巡邏行經高雄市○○區○○街一三一號前，而當場查
    獲，始未得手，並經警在該營業小客車內扣得被告所有上開鑰匙乙串（共十支）
    ，及經在場目擊之乙○○告知警方上開車牌號碼ＺＢＩ─七九八號機車為丙○○
    騎乘前來，而停放在高雄市○○區○○街一五三號前，始循線查知上情。丙○○
    為警移送台灣高雄地方法院檢察署，經檢察官訊問後飭回，並承上竊盜之概括犯
    意，於九十一年六月二日凌晨零時許，見某不詳姓名之人所持有之車牌號碼ＵＥ
    Ｆ─八八一輕機車乙輛（該機車原為張雅惠所有，惟已於九十一年五月三十日上
    午七時許，在高雄市○○區○○路一二二巷三十一號前失竊），停放在高雄市○○區○○路「高鳳工商」停車場內，且鑰匙仍插於機車上，並已開啟機車電門，
    即徒手竊取該機車，得手後供己代步之用。嗣於九十一年六月六日上午八時三十
    分許，在高雄市○○路與松興街口附近，丙○○發動該竊得機車時，為警當場查
    獲。丙○○再為警移送台灣高雄地方法院檢察署，經檢察官訊問後命限制住居，
    又承上竊盜之概括犯意，於九十一年六月十六日下午八時五十分許，見某不詳姓
    名之人所持有之車牌號碼ＺＢＧ─三三○號輕機車（該機車原為丁○○所有，惟
    已於九十一年六月十三日下午十時許，在高雄市前金區○○○街八十五號前失竊
    ），停放在高雄市○○區○○路三十三號「成龍資訊店」前，即持自備鑰匙二支
    ，並將其中一支鑰匙插入並開啟該機車電門，欲竊取該機車，而尚未發動時，即
    為在場埋伏之員警當場查獲，並扣得鑰匙二支。
二、案經高雄市政府警察局苓雅分局報請台灣高雄地方法院檢察署檢察官偵查起訴及
    移送併案審理。
    理  由
一、訊據被告丙○○固坦認確有於九十一年六月二日凌晨零時許，在高雄市○○區○○路「高鳳工商」停車場內，見車牌號碼ＵＥＦ─八八一輕機車乙輛停放在該處
    ，且鑰匙仍插於機車上，並已開啟機車電門，即徒手竊取該機車，並於九十一年
    三月十六日凌晨二時三十分許，進入車牌號碼ＹＴ─○四六號營業小客車內，欲
    竊取車內物品等事實不諱，惟辯稱：伊於九十一年三月十六日凌晨二時二十七分
    許，行經高雄市○○區○○街一三一號前，見停放在該處之車牌號碼ＹＴ─○四
    六號營業小客車車門已打開，伊即進入該車欲竊取車內物品，約過三分鐘，即於
    是（十六）日凌晨二時三十分許，為警當場查獲，而該營業小客車之車門鎖並非
    伊所破壞，伊到達前該車車門已打開，並扣案之鑰匙乙串（共十支），亦非伊所
    有，是警方在該車附近找到的，且停放在高雄市○○區○○街一五三號前失竊之
    車牌號碼ＺＢＩ─七九八號機車，並非伊騎駛停放在該處，當時伊係徒步前往該
    處，伊並無竊取該機車，又於九十一年六月十六日下午八時五十分許，在高雄市
    小港區○○路三十三號「成龍資訊店」前，伊坐在車牌號碼ＺＢＧ─三三○號機
    車上，本欲持自備鑰匙竊取該機車，但想一想即作罷，此時即為埋伏之員警將伊
    逮捕，當時伊並無持自備鑰匙插入該機車電門云云。惟查：
  (一)被告確有於九十一年六月二日凌晨零時許，在高雄市○○區○○路「高鳳工商」
    停車場內，見車牌號碼ＵＥＦ─八八一輕機車乙輛停放在該處，且鑰匙仍插於機
    車上，並已開啟機車電門，即徒手竊取該機車之事實，業據被告丙○○於警訊及
    偵、審時供承不諱，而車牌號碼ＵＥＦ─八八一輕機車原為證人張雅惠所有，已
    於九十一年五月三十日上午七時許，在高雄市○○區○○路一二二巷三十一號前
    失竊等情，亦據證人即被害人張雅惠於警訊時證述屬實，並有高雄市政府警察局
    苓雅分局扣押筆錄、扣押物品目錄、車輛竊盜、車牌失竊資料個別查詢報表─查
    詢車輛認可資料、贓物認領保管收據各乙紙及照片二張等附卷可稽。綜上，被告
    於九十一年六月二日凌晨零時許，見某不詳姓名之人所持有之車牌號碼ＵＥＦ─
    八八一輕機車乙輛，停放在高雄市○○區○○路「高鳳工商」停車場內，且鑰匙
    仍插於機車上，並已開啟機車電門，而該機車為證人張雅惠所有，前已於九十一
    年五月三十日上午七時許，在高雄市○○區○○路一二二巷三十一號前失竊，即
    徒手竊取該機車等情，堪予認定。是被告上開竊盜犯行，事證明確，應堪認定。
  (二)被告於九十一年三月十六日凌晨二時三十分許，在高雄市○○區○○街一三一號
    前，進入車牌號碼ＹＴ─○四六號營業小客車內，欲竊取車內物品之事實，業據
    被告於警訊及偵、審時坦認不諱，並證人即被害人戊○○於警訊及偵查時證述：
    伊於九十一年三月十五日晚上九時許，將所有車牌號碼ＹＴ─○四六號營業小客
    車停放在高雄市○○區○○街一三一號前，並於同年月十六日凌晨一時許到車上
    拿取抹布，離開時伊肯定有將車門全部鎖上，後警察通知伊，始知伊上開營業小
    客車遭竊，經伊查看發現車子駕駛座之左側門鎖已被翹開破壞，但車內物品並無
    損失，而警方在車內所發現一串鑰匙共十支，並不是伊的，伊要對被告提出毀損
    告訴等語，證人即被害人甲○○於警訊時證稱：伊所有車牌號碼ＺＢＩ─七九八
    號輕機車，係於九十一年三月十一日上午七時許，在高雄市○○區○○路二十八
    號前失竊，並有向小港分局漢民派出所報機車失竊等語，證人即在場目擊之乙○○於警訊及本院審理時證陳：於九十一年三月十六日凌晨一時至二時許，伊在住
    處門前泡茶聊天，約於是（十六）日凌晨一時十五分許，伊見被告騎乘車牌號碼
    ＺＢＩ─七九八號機車，停放在伊住處隔壁第二間之高雄市○○區○○街一五三
    號前，被告將機車停放好後，即快步通過伊住處走到鳳福路三十八巷，後伊約於
    是（十六）日凌晨二時許進屋睡覺，嗣於是（十六）日凌晨二時三十分許，伊聽
    見外面有吵雜聲，即起身出外查看，見警察正在盤查被告，伊見狀即上前向警方
    表示前開情事，伊肯定車牌號碼ＺＢＩ─七九八號機車確係被告騎乘前來停放該
    處的，停車地點距伊泡茶處約十五公尺等語，而證人乙○○與被告素不相識，亦
    無仇隙，且僅係適見被告騎乘前開機車停放該處，始向警方陳述上情，是證人乙○○應無誣陷被告之理，其證詞自堪信屬真實；復被告於警訊時供稱：警方在該
    營業小客車右前座所發現鑰匙乙串（共十支），並不是我的云云。且有高雄市政
    府警察局小港分局扣押筆錄、扣押物品目錄、車輛車牌失竊作業─查獲車輛認可
    資料、贓物認領保管切結書各乙紙、毀損照片五張及機車照片五張等附卷可稽，
    並有鑰匙乙串（共十支）扣案可資佐證。又參以被告於警訊及偵、審時辯稱：於
    九十一年三月十六日凌晨，伊欲找住高雄市小港區山明里友人，想約該友人一同
    前去網咖打電腦，因伊並不知該友人家中電話，並該友人已更換行動電話門號，
    所以伊即自家中徒步行走約二十分鐘，欲前去高雄市小港區山明里，而於是（十
    六）凌晨二時二十七分許，行經高雄市○○區○○街一三一號前，見車牌號碼Ｙ
    Ｔ─○四六號營業小客車車門打開，所以伊始進入車內，欲竊取車內物品，約過
    三分鐘即為警查獲，而該友人係就讀伊住處附近之「高鳳工商」，他放學後經常
    與伊聊天因而認識，但伊並不知其姓名為何云云，並於偵查時辯稱：伊並無騎車
    牌號碼ＺＢＩ─七九八號機車，亦未看過該機車，伊雖無機車，但家中有云云，
    惟衡情被告焉會於凌晨二時許之深夜時分，徒步行走約二十分鐘，欲前去高雄市
    小港區山明里找尋友人，而不騎乘家中之機車？並於凌晨二時許之深夜時分，通
    常人均已熟睡，而被告並不知所欲找尋之友人姓名為何，亦不知該友人之電話號
    碼，如何找尋到該友人，並邀同一起前去網咖？且苟如該營業小客車先前係遭不
    詳姓名者破壞車門鎖，並遺留鑰匙一串（共十支），被告行經該處，因見上開營
    業小客車車門已打開，始進入車內竊取物品，則該不詳姓名者豈會均未拿取車內
    任何物品，並遺留下鑰匙一串（共十支）而離去？綜上，被告應係於九十一年三
    月十一日上午七時許，在高雄市○○區○○路二十八號前，以不詳之方式，竊取
    車牌號碼ＺＢＩ─七九八號機車，復於九十一年三月十六日凌晨二時三十分許，
    被告騎乘上開竊得之機車，行經高雄市○○區○○街一三一號前，見車牌號碼Ｙ
    Ｔ─○四六號營業小客車乙輛停放在該處，即持自備鑰匙乙串（共十支），破壞
    前開營業小客車左前車門鎖，而進入該營業小客車內欲竊取車內物品，並將上開
    竊得之機車置放在高雄市○○區○○街一五三號前，因為警當場查獲，始未得手
    等情，應堪認定。是被告所辯上情，應屬事後卸責之詞，不足採信。從而，被告
    上開竊盜犯行，事證明確，均堪認定。
  (三)被告於警訊時供稱：於九十一年六月十六日下午八時五十分許，在高雄市○○區
    ○○路三十三號「成龍資訊店」前，伊坐在車牌號碼ＺＢＧ─三三○號機車上，
    並持自備鑰匙二支，將其中一支鑰匙插入機車電門，開啟電門，尚未發動時，即
    為警當場查獲，而在警方查獲前，伊從未使用過該部機車，亦非伊騎駛前去該處
    停放的，伊因要回家沒有交通工具，一時貪念，所以持自備鑰匙欲竊取該機車，
    作為回家的工具等語，並於偵查時供稱：「（問：是否於九十一年六月十六日二
    十時五十分許，在樂利路偷竊ＺＧＢ─三○○號（應係ＺＢＧ─三三○號）車？
    ）是的。」、「（問：持何物？）自備鑰匙。」等語，並證人即查獲員警己○○
    於本院審理時證述：因伊等先前即已電腦查詢該部機車為失竊車輛，伊等即更換
    便衣後在場等候，後見被告走過來坐在該機車上，並將鑰匙插入機車電門，尚未
    發動時，伊等即上前將被告逮捕，當時被告僅將鑰匙插入電門，尚未發動及騎走
    機車，而伊等於逮捕被告後，有持被告之鑰匙插入該機車電門，該鑰匙確實可以
    開啟該機車之電門，當時伊有詢問被告如何前來該處，被告稱係搭乘友人機車，
    該友人已先行離開等語，證人即被害人丁○○於警訊時證稱：伊所有車牌號碼Ｚ
    ＢＧ─三三○號機車，係於九十一年六月十三日下午十時許，在高雄市前金區○○○街八十五號前失竊，而扣案之鑰匙二支，並非伊的等語，且有扣押筆錄、扣
    押物品目錄表、車輛竊盜、車牌失竊資料個別查詢報表─查詢車輛認可資料、贓
    物認領保管收據及照片乙紙各乙紙在卷可按，並有鑰匙二支扣案可證。綜上，被
    告於九十一年六月十六日下午八時五十分許，見某不詳姓名之人所持有之車牌號
    碼ＺＢＧ─三三○號輕機車，停放在高雄市○○區○○路三十三號「成龍資訊店
    」前，而該機車為證人丁○○所有，前已於九十一年六月十三日下午十時許，在
    高雄市前金區○○○街八十五號前失竊，即持自備鑰匙插入並開啟該機車電門欲
    竊取，尚未發動時，為在場埋伏之員警當場查獲等情，堪予認定。是被告事後翻
    異前詞，空言否認，顯係事後推諉之詞，尚難採信。從而，本件事證明確，被告
    上開竊盜犯行，亦堪認定。
二、核被告丙○○於九十一年三月十一日所為係犯刑法第三百二十條第一項之普通竊
    盜罪，於九十一年三月十六日所為係犯刑法第三百二十條第三項、第一項之普通
    竊盜未遂罪及刑法第三百五十四條之毀損罪，於九十一年六月二日所為係犯刑法
    第三百二十條第一項之普通竊盜罪，及於九十一年六月十六日所為係犯刑法第三
    百二十條第三項、第一項之普通竊盜未遂。被告於九十一年三月十六日及九十一
    年六月十六日已著手於竊盜犯罪行為之實施，而未至取得財物之結果，為未遂犯
    。被告於九十一年三月十六日所犯普通竊盜未遂及毀損罪二罪間，有方法結果之
    牽連關係，應從重依普通竊盜未遂罪論處。被告先後多次竊盜既遂及未遂犯行，
    時間緊接，觸犯構成要件相同之罪名，顯係基於概括犯意反覆為之，應依連續犯
    之規定論以一竊盜既遂罪，並加重其刑。公訴人雖僅就被告於九十一年六月二日
    之竊盜犯行加以起訴，惟其餘被告所為竊盜犯行既與經起訴之部分有連續犯之裁
    判上一罪之關係，已如前述，復經公訴人併案審理，本院自得一併予以審判，併
    此敘明。被告前因竊盜案件，經台灣高雄地方法院判處有期徒刑三月確定，於九
    十年十月九日執行完畢，有台灣高等法院被告全國前案紀錄表及台灣高雄地方法
    院檢察署刑案資料查註紀錄表可按，其於有期徒刑執行完畢後五年以內再犯有期
    徒刑以上之罪，為累犯，依法遞加重其刑。爰審酌被告之品行非佳，正值壯年，
    不思以正當工作賺取金錢，竟貪圖不法利益，及為代步之用，而竊取他人財物，
    並屢次為警查獲，經檢察官飭回及諭知限制住居後，仍不知省悟，再為竊盜行為
    ，犯罪之手段、目的，所得財物之價值，及犯後未坦認全部犯行，態度非佳等一
    切情狀，量處如主文所示之刑，以資懲儆。另扣案之鑰匙乙串（共十支）及鑰匙
    二支，為被告所有供犯罪所用之物，已如前述，均應依刑法第三十八條第一項第
    二款，宣告沒收。
據上論斷，應依刑事訴訟法第二百九十九條第一項前段、第四百五十二條，刑法第五
十六條、第三百二十條第一項、第三百五十四條、第三十八條第一項第二款、第四十
七條、第五十五條，罰金罰鍰提高標準條例第一條前段，判決如主文。
中      華      民      國      九十一    年      九    月      十一    日
                                  臺灣高雄地方法院刑事第六庭
                                      法  官  洪榮家
右正本證明與原本無異。
如不服本判決，應於判決送達後十日內，向本院提出上訴狀。
                                      書記官   陳寰瑛
中      華      民      國      九十一    年      九    月      十一    日
附錄本案論罪科刑法條全文：
刑法第三百二十條：
  意圖為自己或第三人不法之所有，而竊取他人之動產者，為竊盜罪，處五年以下有
  期徒刑、拘役或五百元以下罰金。
  意圖為自己或第三人不法之利益，而竊佔他人之不動產者，依前項之規定處斷。
  前二項之未遂犯罰之。
刑法第三百五十四條：
  毀棄、損壞前二條以外之他人之物或令致不堪用，足以生損害於公眾或他人者，處
  二年以下有期徒刑、拘役或五百元以下罰金。
